

\vspace{3.5em}
\noindent \begin{minipage}{\textwidth}
\stepcounter{mallinumber}
\noindent \textbf{Tüüpsõnamall \arabic{mallinumber}\,\vadja{mussõ}}\\

\begin{sideways}
\begin{tabular}{l l}
muutvormimall & tunnused \\
\hline
\underline{mus}\,$\oplus$\,sõ & \textsc{ sg nom } \\
\underline{mus}\,$\oplus$\,a & \textsc{ sg gen } \\
\underline{mus}\,$\oplus$\,sa & \textsc{ sg par } \\
\underline{mus}\,$\oplus$\,sasõ & \textsc{ sg ill } \\
\underline{mus}\,$\oplus$\,saz & \textsc{ sg ine } \\
\underline{mus}\,$\oplus$\,ass & \textsc{ sg ela } \\
\underline{mus}\,$\oplus$\,allõ & \textsc{ sg all } \\
\underline{mus}\,$\oplus$\,all & \textsc{ sg ade } \\
\underline{mus}\,$\oplus$\,alt & \textsc{ sg abl } \\
\underline{mus}\,$\oplus$\,assi & \textsc{ sg tra } \\
\underline{mus}\,$\oplus$\,sassaa & \textsc{ sg ter } \\
\underline{mus}\,$\oplus$\,aka & \textsc{ sg com } \\
\underline{mus}\,$\oplus$\,ad & \textsc{ pl nom } \\
\underline{mus}\,$\oplus$\,sõjõ & \textsc{ pl gen } \\
\underline{mus}\,$\oplus$\,sõit & \textsc{ pl par } \\
\underline{mus}\,$\oplus$\,sõisõ & \textsc{ pl ill } \\
\underline{mus}\,$\oplus$\,sõiz & \textsc{ pl ine } \\
\underline{mus}\,$\oplus$\,sõiss & \textsc{ pl ela } \\
\underline{mus}\,$\oplus$\,sõillõ & \textsc{ pl all } \\
\underline{mus}\,$\oplus$\,sõill & \textsc{ pl ade } \\
\underline{mus}\,$\oplus$\,sõilt & \textsc{ pl abl } \\
\underline{mus}\,$\oplus$\,sõissi & \textsc{ pl tra } \\
\underline{mus}\,$\oplus$\,sõissaa & \textsc{ pl ter } \\
\underline{mus}\,$\oplus$\,sõika & \textsc{ pl com } \\
\end{tabular}
\end{sideways}
\captionof{table}{Tüüpsõnamall \arabic{mallinumber}\,\vadja{mussõ} ekstraheeritud muutvormimallid.}
\label{tab:tüüpsõnamall-mussõ}

\end{minipage}

 
\vspace{1em}
\noindent Tüüpsõnamall \vadja{mussõ} hõlmab vormisõnastikus 2 lekseemi: \vadja{\underline{mus}sõ} ja \vadja{\underline{kapus}sõ}.
